hu: Távcső/irányzék kialakítása: Holografikus; Vas; Lézer; Éjjellátó; Vörös pont; Reflex; Hő; Egyéb
pl: Konstrukcja lunety/celownika: Holografia; Żelazo; Laser; Widoczność w nocy; Czerwona kropka; Refleksowy; Termiczny; Inne
pt-PT: Design de mira telescópica: Holográfico; Ferro; Laser; Visão noturna; Ponto vermelho; Reflex; Térmico; Outro
hr-HR: Dizajn nišana: Holografski; Željezo; Laserski; Noćni vid; Crvena točka; Refleksni; Termo; Ostalo
en: Scope/Sight design: Holographic; Iron; Laser; Night vision; Red dot; Reflex; Thermal; Other
ru: Конструкция прицела для оружия: Голографический; Железо; Лазерный; Ночное видение; Красная точка; Рефлектор; Тепловизор; Другое
lt-LT: Kolimatoriaus / taikiklio dizainas: Holografinis; „Iron“ (tiesių smūgių); Lazerinis; Naktinis matymas; Raudonas taškas; Refleksinis; Terminis; Kita
nl: Ontwerp vizier/kijker: Holografisch; IJzer; Laser; Nachtzicht; Rode stip; Reflex; Thermisch; Andere
ko: 스코프/조준경 디자인: 홀로그래픽; 철; 레이저; 야간 시야; 레드 닷; 반사; 열감지; 기타
fi: Tähystyslaitteen/tähtäimen muotoilu: Holografinen; Rauta; Laser; Yönäkö; Punainen piste; Refleksi; Lämpö; Muu
fr: Conception de la lunette/viseur: Holographique; Fer; Laser; Vision nocturne; Point rouge; Réflexe; Thermique; Autre
sl-SI: Zasnova daljnogleda/optične pike: Holografska; Železo; Laser; Nočni vid; Rdeča pika; Refleksna; Toplotna; Drugo
sk-SK: Dizajn puškohľadu / zameriavača: Holografický; Železo; Laserový; Nočné videnie; Červená bodka; Reflex; Termálny; Iné
ro-RO: Design lunetă/vizor: Holografic; Fier; Laser; Vedere nocturnă; Punct roșu; Reflex; Termic; Altele
el: Σχέδιο σκόπευτρου/σκοπευτικού: Ολογραφική; Σίδερο; Λέιζερ; Νυχτερινή όραση; Κόκκινη κουκκίδα; Reflex; Θερμικά; Άλλο
de: Zielfernrohr-/Visierdesign: Holografisch; Eisen; Laser; Nachtsicht; Roter Punkt; Reflex; Thermisch; Sonstiges
zh-TW: 範圍/視線設計: 全息; 鐵; 雷射; 夜間視力; 紅點; 反射; 熱顯像; 其他
tr: Silah dürbünü tasarımı: Holografik; Demir; Lazer; Gece görüşü; Kırmızı nokta; Refleks; Termal; Diğer
zh-CN: 范围/视线设计: 全息色; 铁; 激光; 夜视; 红点; 反射; 保暖; 其他
cs: Konstrukce zaměřovače: Holografický; Železo; Laser; Noční vidění; Červená tečka; Reflexní; Tepelné; Jiné
es: Diseño de alcance/mira: Holográfico; Hierro; Láser; Visión nocturna; Punto rojo; Reflex; Térmica; Otros
pt-BR: Formato de escopo/visão: Holográfico; Ferro; Laser; Visão noturna; Ponto vermelho; Reflexo; Térmico; Outro
sv: Utförande av kikarsikte/sikte: Holografisk; Järn; Laser; Nattseende; Röd prick; Reflex; Termisk; Övrigt
bg-BG: Дизайн на прицел/мерник: Холографско; Желязо; Лазерен; Нощно виждане; Червена точка; Рефлексен; Термичен; Други
th: การออกแบบกล้องเล็ง/กล้องส่อง: โฮโลกราฟิก; เหล็ก; เลเซอร์; การมองเห็นตอนกลางคืน; จุดสีแดง; รีเฟล็กซ์; เก็บความร้อน; อื่นๆ
vi: Thiết kế phạm vi/tầm nhìn: Hologram; Sắt; Laser; Quan sát ban đêm; Chấm đỏ; Phản chiếu; Nhiệt; Khác
nb: Siktedesign: Holografisk; Jern; Laser; Nattsyn; Rød prikk; Refleks; Termisk; Annet
ja: スコープ/照準器の種類: ホログラフィック; 鉄; レーザー; 暗視; レッドドット; レフレックス; サーマル; その他
da: Omfang/synsdesign: Holografisk; Jern; Laser; Nattesyn; Rød prik; Refleks; Termisk; Andet
it: Design del mirino/puntatore: Olografico; Ferro; Laser; Visione notturna; Punto rosso; Riflesso; Termico; Altro